ABDUR ROHMAN WAHID

FULLSTACK DEVELOPER



KONTAK

0822-4645-4048



rohman.banana27@gmail.com



Dusun Kota RT014/RW006 Sukodadi, Paiton, Probolinggo, Probolinggo, 67211, Indonesia



TENTANG SAYA

Saya seorang lulusan S1 Teknik Informatika yang memiliki passion di bidang pengembangan website. Saya memiliki pengalaman lebih dari 2 tahun sebagai Web Developer, dan telah berhasil membuat berbagai macam website dengan desain yang menarik dan fungsional. sebagai seorang developer saya dapat berkomunikasi dengan baik sehingga dapat bekerja secara mandiri maupun kelompok dengan disiplin waktu yang tinggi, Kemampuan lainnya yaitu dapat memecahkan suatu masalah dengan baik dan berani mengambil resiko, Terampil dalam membuatan website statis dan dinamis khususnya di bidang Fullstack Developer serta penguasaan teknologi yang baik.

TAUTAN

Website Portfolio:

https://arew.vercel.app/

Github:

https://github.com/arewtech

PENGALAMAN KERJA

Junior Frontend Developer, JfeStudio

Feb 2020 - Sekarang

- · Bertanggung jawab sebagai ketua dalam komunitas Junior Frontend Developer
- · Menjadi mentor di dalam komunitas Junior Frontend Developer
- · Melaksanakan meeting tentang project yang akan dibuat untuk kedepannya

Fullstack Developer, Citiasia.inc, Jakarta

Agt 2022 - Des 2022

- Bertanggung jawab sebagai ketua dalam team Blanjaloka di Citiasia.inc
- Develop Aplikasi Berbasis Website Untuk UMKM (Blanjaloka)
- Menggunakan Teklonogi Laravel , Vue & Inertia (SPA)

Digital Platform, Commit Dev, Probolinggo

Nov 2022 - Sep 2023

- · Mengimplementasikan user interface
- · Menulis kode dengan prinsip sesuai guidelines dan best practices
- Develop Website Hefa Store (MEVN)

Junior Web Developer, Kominfo, Surabaya (WFH)

Jul 2022 - Agt 2022

- · Mengimplementasikan user interface
- · Menulis kode dengan prinsip sesuai guidelines dan best practices
- · Menggunakan library atau komponen pre-existing

PENDIDIKAN

Sarjana, Universitas Nurul Jadid, Probolinggo 2023

Ijazah SMA, MA ARRIYADLAH, Probolinggo 2017

SKILLS

Fullstack Developer, UI Design, Microsoft Office, Problem Solving, Time Management, Negotiation Skill.

Linkedin:

https://www.linkedin.com/in/m

<u>aman27/</u>